Inventaris van het archief van Rijkswaterstaat: Directie Zuid-Holland, 1981-1989
Nationaal Archief, Den Haag
- Waterstaat 1945-2001, 028
  - Het voorbereiden van (wijzigingen op) de wetgeving op het gebied van de waterkeringen. 1953-, 338
    - Advisering aan de Directeur-Generaal van de Rijkswaterstaat over de Wet op de Waterkeringen., 1987-1989; 441; 07.76
  - Het doen van algemeen, beleidsondersteunend onderzoek naar kustontwikkeling. 1945-, 346
    Product: Onderzoeksproject Kustgenese, dat het ontwikkelen van kennis en methoden ter voorbereiding van het kustbeleid behelst.
    Onderzoek naar de haalbaarheid van zeewaartse kustverdedigingsmethoden.
    Onderzoek naar het effect van zandtransport op de kustmorfologie.
    Opm.: Veel onderzoek wordt uitgevoerd door het Nederlandse Centrum voor Kustonderzoek (NCK).
    - Werkgroep Kust Delfland., 1981-1982; div. nrs; 07.58
      - 1981, 395
      - 1982, 396
    - Werkgroep Duinkust Voorne-Goeree., 1981-1984; 404; 07.58
    - Werkgroep Kust Rijnland., 1981-1984; 389; 07.58
    - Periodiek overleg met het District Kust en Zee van de Directie Waterhuishouding en Waterbeweging inzake kustzaken., 1981-1986; 487; 07.58
    - Werkgroep Kust Zuid-Holland., 1984-1988; 400; 07.58
    - Werkgroep Algemeen Zeeweringbeleid., 1988-1989; 384; 07.58
  - Het doen van algemeen, beleidsondersteunend onderzoek naar waterkeringen. 1945-, 347
    Bron: Structuurschema Technische Adviescommissie voor de Waterkeringen.
    TAW-onderzoeken en -producten 1990-2000, 1991.
    Product: Rapporten en dergelijke.
    - Technische werkgroep Oostvoornse Meer/Slufter., 1981-1986; 380; 07.58
    - Bijdrage aan nota "Verkenningen rond het keerpeil Hollandse IJssel", Werkgroep Keerpeil Hollandse IJssel., 1985-1987; 388; 07.58
  - Het vaststellen van ontwerpen ten behoeve van de uitvoering van versterkingen van hoogwaterkeringen langs de Nederlandse kust. 1958-, 383
    Grondslag: Deltawet (Stb. 1958, 246), art. 2, lid 4.
    - Werkgroep Flaauwe Werk, in het kader van de Deltawet., 1981-1982; 406; 07.58
  - Het doen van onderzoek (voorbereidend en evaluerend) naar het effect van strand- en oeversuppleties. 1970-, 395
    Bron: Interviews.
    Opm.: Voorbeelden zijn:
    - Het evaluerend onderzoek dat in 1987 naar aanleiding van vragen uit de Urgentie Classificatie Verbeteringswerken van de Vaste Commissie voor Verkeer en Waterstaat van 6 april 1987 werd uitgevoerd.
    - Het Samenwerkende Instituten voor Beleidsanalytische Studies (SIBAS) onderzoek uit 1984 en de daarop gebaseerde Rijkswaterstaatnota "Kustverdediging Texel".
    - Werkgroep suppletie westhoofd Goeree., 1981-1982; 410; 07.58
  - Het voorbereiden van wetten waarbij rijkswaterstaatswerken in beheer of onderhoud worden gegeven bij lagere overheden. 1900-, 396
    Grondslag: Waterstaatswet 1900 (Stb. 1900, 176), art. 1.
    Product: Wet.
    Opm.: Deze handeling vervangt handeling 496.
    - Wet van 27 november 1985 houdende overbrenging van de Rijkstramweghaven en van een gedeelte van de Buitenhaven met bijbehorende werken aan de gemeente Middelharnis, Staatsblad 1985 nummer 737., 1981-1987; 147; -1.813.12
  - Het voorbereiden van Koninklijke Besluiten waarbij rijkswaterstaatswerken, van niet-nationaal belang en bij werderzijdse overeenstemming, in beheer of in onderhoud worden gegeven bij lagere overheden. 1932-, 397
    Grondslag: Wet van 24 november 1932, Stb. 552.
    Waterstaatswet 1900 (Stb. 1900, 176), art. 1.
    Product: Koninklijk Besluit.
    Opm.: Deze besluiten worden door de ministers van Verkeer en Waterstaat en van Financiën gezamenlijk voorgedragen.
    Deze handeling vervangt handeling 497.
    - Inventarisatie van over te dragen natte waterstaatswerken., 1981-1988; div. nrs
      - 1981-1987, 45
      - 1988, 46
    - Overdrachten van waterstaatswerken op Goeree-Overflakkee aan gemeenten en aan het Waterschap Goeree-Overflakkee., 1981-1989; div. nrs
      - 1981-1989, 82
      - Bijlagen., 83
  - Het opstellen van de Structuurschema's Verkeer en Vervoer. 1975-1990, 460
    Opm.: De structuurschema's zijn binnen de Rijkswaterstaat tot stand gekomen door de Stuurgroep Verkeer en Vervoer. Na 1992 is de taak overgegaan naar het Directoraat-Generaal van het Vervoer en de Directie Strategie en Coördinatie.
    - Structuurschema Verkeer en Vervoer., 1981-1989; 113
  - Het opstellen van rijkswegenplannen. 1966-1993, 467
    Grondslag: Wet uitkering wegen (Stb. 1966, 367), art. 1, lid 1.
    Product: Rijkswegenplan 1968.
    Rijkswegenplan 1984.
    Opm.: Aan de rijkswegenplannen lagen uitgebreide onderzoekingen naar de verkeersontwikkelingen ten grondslag. Een voorbeeld is de Nota afwikkelingsniveaus ongevallenfrequenties en prognoses verkeersintensiteiten op rijkswegen uit 1968, die voor het Rijkswegenplan 1968 gebruikt is.
    Aan het Rijkswegenplan 1968 is een aantal andere rijkswegenplannen voorafgegaan.
    Wat betreft de periode na 1940 betreft het:
    - De rijkswegenplannen 1948 en 1958.
    - Het "ontwerp-rijkswegenplan 1961" dat in 1960, gelijktijdig met de ontwerp Wet uitkeringen wegen, in de pen zat.
    Na de buitenwerkingstelling van de Wet uitkeringen wegen per 1-1-1993 is er geen planningsstelsel meer voor de weginfrastructuur. In de memorie van toelichting op de vervangende Wet herverdeling wegenbeheer wordt echter aangegeven dat de planning van de weginfrastructuur voortaan door middel van de PKB-procedure op basis van de Wet op de ruimtelijke ordening, zal plaatshebben, dus via het SVV (en dus door middel van de MIT's).
    De Wet uitkeringen wegen is ingetrokken (Stb. 1992, 563).
    - Rijkswegenplan 1982., 1981-1982; 170; -1.811.111.03.111.1
  - Het opstellen van structuurschema's en algemene beleidsnota's ten behoeve van het op middellange en lange termijn te voeren beleid op het gebied van vaarwegen. 1945-, 488
    Product: Nota vaarwegen.
    Structuurschema vaarwegen.
    - Structuurschema Vaarwegen., 1981-1988; 177; -1.813.11
  - Het voorbereiden van wetten waarbij infrastructurele rijkswaterstaatswerken in beheer of onderhoud worden gegeven bij lagere overheden. 1945-1994, 496
    Grondslag: Waterstaatswet 1900, art. 1.
    - Wet van 4 februari 1981, houdende overdracht van de voormalige Rijkstramweghaven c.a. aan de gemeente Numansdorp, Staatsblad 1981 nummer 57., 1981-1982; 636
    - Besprekingen met de provinciale Waterstaat en de provinciale Planologische Dienst over de overdracht van waterstaatswerken van of aan de provincie, "Tjalma-Wegner/droog"., 1981-1988; 85
  - Het voorbereiden van Koninklijke Besluiten waarbij infrastructurele rijkswaterstaatswerken, van niet-nationaal belang en bij wederzijdse overeenstemming, in beheer of in onderhoud worden gegeven bij lagere overheden. 1945-1994, 497
    Grondslag: Wet van 24 november 1932 (Stb. 1932, 552).
    Waterstaatswet 1900, art. 1.
    - Ontwerp Koninklijk Besluit houdende overdracht aan de gemeente Spijkenisse van een gedeelte van de in die gemeente gelegen Plaatweg., 1981; 638
    - Koninklijk Besluit van 22 januari 1987, no. 24 houdende goedkeuring van een statenbesluit van de provincie Zuid-Holland houdende overdracht van een rijksweggedeelte in de gemeente Dordrecht., 1981-1987; 240; 07.351
    - Overdracht aan de gemeente Capelle a/d IJssel., 1981-1987; div. nrs
      - Koninklijk Besluit van 29 februari 1984 no. 86 overdracht van enige in die gemeente gelegen rijksweggedeelten, 1981-1984, 639
      - Koninklijk Besluit van 16 december 1985, no. 67 overdracht van een in die gemeente gelegen rijksweggedeelte, 1984-1987, 313; 07.351.5
    - Overdracht van gedeelten van de Rijksweg 12, Alphen aan den Rijn-Bodegraven-Harmelen-Utrecht, tussen kilometerpalen 40.530 en 41.258 en kilometerpalen 41.270 en 47.148 aan de gemeente Bodegraven., 1981-1987; 312; 07.351.5
    - Overdracht aan de gemeente Hellevoetsluis., 1981-1988; div. nrs
      - Ontwerp Koninklijk Besluit houdende overdracht van een weg langs het Kanaal door Voorne en de Voorhaven, 1981, 637
      - Koninklijk Besluit van 13 oktober 1983, no. 18 overdracht van een weg langs de Werkhaven, 1981-1984, 654
      - Koninklijk Besluit van 8 augustus 1985, no. 66 inzake de overdracht van een gedeelte van de secundaire weg 31 aan de gemeente Hellevoetsluis, 1981-1988, 152; 07.351.5
      - Overdracht van gedeelten van de rijksweg aan de gemeente Hellevoetsluis, 1983-1984, 305; 07.351.5
    - Ontwerp Koninklijk Besluit houdende overdracht van een in de gemeente Sassenheim gelegen rijksweggedeelte aan de provincie Zuid-Holland., 1982-1984; 304; 07.351.5
    - Ontwerp Koninklijk Besluit houdende overdracht aan de gemeente Rijswijk van een in gemeente gelegen rijksweggedeelte., 1982-1988; 222; 07.351.11
    - Overdracht aan de provincie Zuid-Holland., 1982-1988; div. nrs
      - Koninklijk Besluit van 1 augustus 1983, no. 41 overdracht van de Oude Rijn vanaf het Korte Vlietkanaal te Leiden tot aan de monding van het Prins Hendrikkanaal te Katwijk, 1982-1983, 660; 1.79.03.111.6
      - Overdracht van de Gouwebrug, 1982-1984, 182; -1.811.112.83
      - Koninklijk Besluit van 24 maart 1988, no. 49 overdracht van een in de gemeenten Bernisse en Brielle gelegen weggedeelte, 1982-1988, 210; 07.351.5
    - Rijksweg 20, overdracht grond van de voormalige militaire weg aan de gemeente Maasland., 1982-1988; 266; 07.351.5
    - Rijksweg 16, overdracht beheer en dagelijks onderhoud van stuwen en inlaatduiker aan Waterschap De Grote Waard., 1984-1985; 486; 07.351.45
    - Werkgroep Wegen Uitruil Provincie en Rijk., 1984-1987; 416
    - Koninklijk Besluit van 3 april 1985, no.4 houdende de overdracht van in de gemeente Sassenheim gelegen rijksweggedeeelte., 1985-1989; 311; 07.351.5
    - Overdracht van de Hollandsche IJssel aan de provincies Zuid-Holland en Utrecht., 1986-1987; 153; 07.351.5
    - Ontwerp Koninklijk Besluit houdende de overdracht aan de gemeente Rijswijk van een in die gemeente gelegen rijksweggedeelte., 1986-1988; 314; 07.351.5
  - Het voorbereiden van wetten waarbij waterstaatswerken die in beheer of onderhoud zijn bij lagere overheden, in beheer of onderhoud bij het Rijk worden gebracht. 1945-, 498
    - Besprekingen met de provinciale Waterstaat en de provinciale Planologische Dienst over de overdracht van waterstaatswerken van of aan de provincie, "Tjalma-Wegner/droog"., 1981-1988; 85
  - Het voorbereiden van (wijzigingen op) wetgeving met betrekking tot de vaststelling van tracés van infrastructurele werken. 1985-, 507
    Product: Wet (Tracéwet), algemene maatregel van bestuur.
    - Commentaar op de concept wettelijke regeling traci-vaststellingsprocedure., 1981-1988; 220; -1.811.111.03.111.1
  - Het opstellen van tracé-, project- en trajectnota/MER's met betrekking tot voorgenomen aanleg of wijziging van infrastructurele werken. 1945-, 514
    Grondslag: Tracéwet (Stb. 1993, 582), art. 3, lid 1, voor wat betreft de periode na 1993.
    Opm.: - Vroeger ging het initiatief vaak uit van de hoofdkantoor, de laatste tien jaar is de regionale directie vaak (nu: meestal) de voortrekker.
    - Voor de inwerkingtreding van de Tracéwet in 1994, werden zogenaamde projectnota's en (nog vroeger) tracénota's opgesteld. In de Tracéwet wordt van trajectnota's gesproken.
    - De project- en trajectnota's worden opgesteld aan de hand van de Handleiding Projectnota's (voor 1994) en de Handleiding besluitvorming rijksinfrastructuur (na 1994).
    - Ten behoeve van de opstelling van de nota's wordt uitgebreid overleg gevoerd met diverse overheidsinstanties (rijksdiensten, gemeenten, waterschappen en provincies, alsmede buitenlandse overheden) en belangenorganisaties. In een gevorderd stadium heeft dit overleg plaats aan de hand van een zogenaamde interimnota.
    - Rijksweg 18, traci nabij Oude Tonge in de gemeente Oostflakkee., 1981-1982; 235; 03.111.1
    - Rijkweg 24, plannen betreffende de traci-bepaling., 1981-1982; 315; rw.24.03.111.1
    - Rijksweg 5, plannen op Voorne., 1981-1985; 287; 3.111.1
    - Rijksweg 19, traci tussen Ypenburg-Vlaardingen., 1981-1986; 236; 03.111.1
    - Overleg betreffende verbindingen rond Den Haag., 1981-1988; 383; 07.58
    - Plannen traci studie S 43, gedeelte Copernicusweg-Rijksweg 16., 1981-1988; 181; 03.111.1
    - Rijksweg 11., 1981-1989; div. nrs; 03.111.1
      - Oost, plannen voor aanleg. 1981-1989, div. nrs
        - 1981, 194
        - Beplantingsplan, 1981-1982, 204
        - 1982, 196
        - 1982, 197
        - Beplantingsplan, 1982-1988, 205
        - 1983, 198
        - 1983, 199
        - 1984, 200
        - Bijlagen, 1984, 201
        - 1985, 202
        - 1986-1989, 203
      - Werkgroep, 1981-1989, 408; 07.58
    - Rijksweg 16, plannen algemeen., 1981-1989; div. nrs; 03.111.1
      - 1981-1986, 232
      - 1987, 233
      - 1988-1989, 234
    - Rijksweg 44., 1981-1989; div. nrs
      - Aansluiting met secundaire weg 54, 1981-1989, 285; -1.811.112.82
      - Secundaire weg 4 tussen de secundaire weg 1 te Katwijk en de Plesmanlaan te Leiden, 1985-1989, 292; -1.811.112
      - Traci secundaireweg 4, 1983-1984, 279
    - Rijksweg 59, Verslagen van vergaderingen van de ambtelijke werkgroep., 1981-1989; div. nrs; 03.111.1
      - 1981-1984, 294
      - 1985-1986, 295
      - 1987-1989, 297
    - Rijkswegen 4 en 24, tweede Beneluxtunnel-Blankenburgtunnel (Benbla)., 1981-1989; div. nrs
      - 1981-1982, 125
      - 1982-1983, 126
      - 1984-1985, 127
      - 1985-1986, 128
      - 1986-1987, 129
      - 1987-1989, 130
      - 1989, 131
    - Rijkswegen 4, 14 en 44, plannen van aanleg van de Verlengde Landscheidingsweg tussen Rijksweg 4 en Bezuidenhoutseweg., 1981-1989; div. nrs; 03.111.1
      - 1981-1984, 224
      - 1985, 225
      - 1986, 226
      - 1987-1989, 227
    - Traci van Rijksweg 2., 1981-1989; 180
    - Rijksweg 4., 1983-1989; div. nrs
      - De aansluiting van de Rijksweg 54 en secundaire weg 11 op de Rijksweg 4, 1984-1989, 280
      - Plannen inzake de aanleg gedeelte Leiden-Hoogmade, 1987-1989, 522; 4.03.111.1
      - Projectgroep Geluidshinder. 1986-1989, div. nrs; 07.58
        - 1986, 354
        - 1987-1989, 355
        - Bijlagen., 357
        - Eindrapportage, 1988-1989, 356
      - Verbinding secundaire weg 12 en secundaire weg 53 in de gemeente Schipluiden, 1983-1988, 523; 04.03.111.1
    - Rijksweg 20., 1984-1988; div. nrs
      - Plannen voor een nieuwe wegaansluiting voor de gemeente Capelle aan den IJssel, de Oostelijke Randweg, 1984-1985, 537; 20.03.111.1
      - Startnotitie Milieu Effect Rapportage, 1987-1988, 253
    - Rijksweg 15., 1984-1989; div. nrs
      - Besprekingsverslagen en rapporten met gemeentes betreffende de aansluiting van de Burgemeester Keijzerweg, 1984-1989, 246; 07.77
      - Plannen, 1985-1989, 278; rw.15.03.111.1
      - Plannen voor de aanleg van het gedeelte tussen Hoogvlieten Klaaswaal, 1985-1988, 520; 4.03.111.1
      - Projectgroep, 1984-1988, 358; 07.58
    - Overeenkomst met de Nederlandse Centrale Organisatie Voor Toegepast Natuurwetenschappelijk Onderzoek, inzake een onderzoek naar de gevolgen voor de luchtkwaliteit in het kader van de projectstudie "Oeververbinding ten westen van Rotterdam"., 1985; 652
  - Het leveren van bijdragen ten behoeve van de totstandkoming van regelgeving met betrekking tot aanbestedingen, mededinging en uitvoering van werken. 1945-, 522
    Grondslag: Comptabiliteitswet (Stb. 1976, 671), art. 33.
    Besluit aanbesteding van werken (Stb. 1973, 202), art. 6, lid 1.
    Raamwet EEG-voorschriften aanbesteding (Stb. 1993, 212), art. 2.
    Product: - Besluit aanbesteding van werken.
    - Uniforme Aanbestedings-Reglementen, UAR 1972, UAR 1986 en UAR-EG 1991.
    - Uniforme Administratieve Voorwaarden voor de uitvoering van werken, UAV 1969 en UAV 1989.
    - Uniforme Administratieve Voorwaarden voor de uitvoering van Technische Installatiewerken, UATVI 1992.
    - Besluit overheidsaanbestedingen 1993.
    Opm.: De besluiten en reglementen kwamen binnen daartoe ingestelde interdepartmentale werkgroepen tot stand. De concepten voor de laatste versies van het UAR en het UAV kwamen binnen de interdepartementale werkgroep Aanpassing UAR/UAV tot stand. Deze concepten zijn vervolgens uitgebreid besproken in overleg met alle belanghebbenden, binnen en buiten de overheid. De verantwoordelijke ministers zijn de ministers van Volkshuisvesting, Ruimtelijke Ordening en Milieubeheer en Economische Zaken.
    - Vergaderingen besteksleiders., 1985-1987; 336; 07.58
  - Het opstellen van richtlijnen voor aanleg en onderhoud van infrastructurele werken. 1945-, 528
    Product: Richtlijnen voor het ontwerp van autosnelwegen (ROA) en niet-autosnelwegen (RONA).
    Richtlijnen voor de bewegwijzering.
    Eisen lichtmasten.
    Richtlijnen veilige bermen.
    Handboek bermbeveiliging.
    Nota tijdelijke afscherming van autowrakken en middenbermen.
    Nota draagkracht bermen.
    Handleiding beheer groenvoorzieningen.
    Opm.: Het betreft voornamelijk richtlijnen met betrekking tot autosnelwegen, die alle bij de Rijkswaterstaat in beheer zijn.
    De Richtlijnen voor het Ontwerpen van Autosnelwegen (ROA) en (Commissie) Richtlijnen voor het Ontwerpen van Niet-Autosnelwegen (RONA) en de meeste andere richtlijnen zijn in beheer gegeven bij de Stichting Centrum voor Regelgeving en Onderzoek in de Grond-, Water- en Wegenbouw en de Verkeerstechniek (CROW) te Ede, een stichting waar Rijkswaterstaat in participeert.
    - Werkgroep Versobering Wegprojecten., 1982-1985; 418; 07.58
  - Het doen van anticiperend onderzoek naar nieuwe technologieën, toe te passen bij de aanleg en het onderhoud van infrastructurele werken. 1945-, 531
    Opm.: Ontwikkeling van het zeer open asfaltbeton (ZOAB) en aanverwante materialen binnen de DWW.
    Afwegingsproject onder- of bovengronds bouwen, uitgevoerd binnen de Bouwdienst.
    Specifiek onderzoek dat gericht is op een project of onderzoek dat ter voorbereiding van een richtlijn wordt uitgevoerd valt niet onder deze handeling.
    - Geluidshinder algemeen., 1981-1988; div. nrs; -1.777.4
      - 1981-1982, 471
      - 1983-1985, 472
      - 1986-1988, 473
  - Het aanleggen en verbeteren van kunstwerken ten behoeve van de verkeersinfrastructuur. 1945-, 540
    Opm.: Het gaat om:
    - Tunnels.
    - Bruggen.
    - Viaducten.
    - Aquaducten.
    - Sluizen.
    - Stuwen.
    - Bouw van nieuwe schutsluis en basculebrug te Schiedam., 1981-1982; 634
    - Reconstructie in verband met de bouw van een viaduct in de Lange Kleiweg te Rijswijk., 1981-1984; 518; 03.11
    - Rijksweg 19, aquaducten onder de Gaag., 1981-1986; 250; 1.811.112.84
    - Rijksweg 20, grondonderzoek ten behoeve van kunstwerken., 1981-1986; 264; 03.111.33
    - Maken van een onderdoorgang bij km 15, 318 van de Hofpleinspoorlijn., 1981-1987; 528; Rw12 -1.811.112.84
    - Rijksweg 2, verhogen van viaducten in de gemeente Everdingen., 1981-1987; 517
    - Merwedekanaal., 1981-1988; div. nrs
      - Oude Merwedesluis. 1981-1988, div. nrs; 1.813.117
        - Map 1., 510
        - Map 2., 511
        - Map 3., 512
        - Map 4., 513
      - Waterdoorvoer. 1981-1988, div. nrs; 1.790.4
        - Map 1., 491
        - Map 2., 492
        - Map 3., 493
    - Rijksweg 12., 1981-1988; div. nrs
      - Aanleg van een fietstunnel in de gemeente Zevenhuizen, 1982-1987, 254
      - Bestek en voorwaarden voor de reconstructie van de zuidelijke hoofdrijbaan en daarin gelegen kunstwerken met bijkomende werken in de gemeenten Reeuwijk, Bodegraven en Driebruggen. 1984, div. nrs
        - Map 1., 662
        - Map 2., 663
      - Renovatie van bedieningshuis van de brug over de Gouwe, 1982-1983, 527; 12.07.354
      - Vervanging viaduct over de Stationsstraat te Zoetermeer, 1981-1988, 252
    - Rijksweg 22, Rijksstraatwegbrug over het Merwedekanaal te Arkel., 1981-1988; 506
    - Rijksweg 44., 1981-1988; div. nrs
      - Bouwen van een viaduct voor fietsers en voetgangers ten zuiden van het bestaande viaduct in de Landscheidingsweg in de gemeente Wassenaar, 1982-1988, 286; -1.811.112.84
      - Tunnel ter hoogte van Dierenpark Wassenaar, 1981-1985, 290; -1.811.112.85
    - Rijksweg 15., 1981-1989; div. nrs
      - Bestek en voorwaarden voor het maken in rijksweg 15, gedeelte Welplaatweg-Rijksweg 57, van een viaduct over de verbindingsweg, met bijkomende werken, gelegen in de gemeente Rotterdam, 1989-1994, 544; BR/1615
      - Bestek en voorwaarden voor het maken van een tunnel onder de Noord met bijkomende werken in de gemeente Ridderkerk, Hendrik-Ido-Ambacht en Alblasserdam. 1986-1989, div. nrs
        - Map 1., 614
        - Map 2., 616
      - Bestek en voorwaarden voor het maken van een viaduct over het havenspoor en de Leidingenstraat en een viaduct over de Theemsweg, gedeelte Welplaatweg-Rijksweg 57 met bijkomende werken. 1989, div. nrs
        - Map 1., 569
        - Map 2., 570
        - Map 3., 571
      - Bestek en voorwaarden voor het maken van viaducten, met bijkomende werken, gelegen in de gemeenten Alblasserdam en Papendrecht, 1988, 592
      - Bestek en voorwaarden voor het maken, gedeelte Welplaatweg-Rijksweg 57, van een viaduct over de Verbindingsweg, met bijkomende werken, gelegen in de gemeente Rotterdam, 1988-1989, 594
      - Bestek voor het maken van drie overkluizingen B, C en D in Rijksweg 15, gedeelte Welplaatweg-Rijksweg 57 te Rotterdam, 1989-1994, 547
      - Doortrekking van Rijksweg 15 naar de Botlekweg of de Europaweg in de gemeente Rotterdam. 1983-1988, div. nrs; rw.15.03.111.1
        - 1983-1987, 276
        - 1988, 277
      - Kunstwerken, algemeen, 1986-1988, 289; rw.15.1.811.112.84
      - Overeenkomst tot uitvoering c.q. wijziging van een bestekvoor reconstructie brug in gewapend beton, met bijkomende werken in de gemeente Gorinchem, 1988, 600
      - Overeenkomst tot wijziging van een overeenkomst voor het vervaardigen, transporteren en monteren van balken van voorgespannen beton, ten behoeve van de overkluizingen B, C en D in Rijksweg 15, gedeelte Welplaatweg-Rijksweg 57, gelegen in de gemeente Rotterdam., 1989, 551
      - Overeenkomst tot wijziging van het opdrachtgeverschap van een bestek voor het maken van viaducten, met bijkomende werken, gelegen in de gemeenten Alblasserdam en Papendrecht, 1989, 559
      - Reconstructie van de oeverkruising van de "Noord", gedeelte tertiaire weg 99-secundaireweg 43. 1981, div. nrs
        - Map 1., 530
        - Map 2., 531
        - Map 3., 532
        - Map 4., 533
        - Map 5., 534
        - Map 6., 535
      - Renoveren van de betonconstructies en opleggingen van de basculebrug over de Noord bij Hendrik-Ido-Ambacht, 1985, 539; BR/843
    - Rijksweg 15 en Rijksweg 16., 1981-1989; div. nrs
      - Bestek en voorwaarden voor het leveren en monteren van liggers van voorgespannen beton ten behoeve van de bouw van twee tunnels ter plaatse van de kruising van de Rijkswegen 15 en 16 in de gemeente Ridderkerk, 1983-1985, 655
      - Bestek voor de reconstructie aansluiting Rijksweg 15 op Rijksweg 16 met de bouw van centrale viaducten. 1981-1984, div. nrs
        - Map2., 630
        - Map 1., 629
        - Map 3., 631
      - Bestek voor het maken van twee tunnels van gewapend en voorgespannen beton nabij de kruising van de Rijkswegen 15en 16, met bijkomende werken in de gemeente Ridderkerk. 1983-1985, div. nrs
        - Map 1., 642
        - Map 2., 643
        - Map 3., 644
        - Map 4., 645
        - Map 5., 646
        - Map 6., 647
        - Map 7., 648
        - Map 8., 649
        - Map 9., 656
      - Viaducten Geerlaan en rijwielviaducten in knooppunt Rijkswegen 15 en 16, 1981-1988, 291
    - Rijksweg 16., 1981-1989; div. nrs
      - Bestek en voorwaarden voor het maken van een fly-over over het Kralingseplein, met bijkomende werken gelegen in de gemeente Rotterdam, 1988, 597